【裁判字號】    98,交聲,2414
【裁判日期】    980930
【裁判案由】    違反道路交通管理處罰條例聲明異議
【裁判全文】
臺灣臺北地方法院交通事件裁定        98年度交聲字第2414號
原處分機關  臺北市交通事件裁決所
異  議  人
即受處分人  甲○○
上列受處分人因違反道路交通管理處罰條例案件，對於臺北市交
通事件裁決所98年6 月12日所為之裁決（北市裁申字第裁22-AEW
692580號）聲明異議，本院裁定如下：
    主  文
異議駁回。
    理  由
一原處分機關處分理由略以：異議人即受處分人甲○○於民國98
  年3 月19日上午8 點25分左右騎乘DIW-963 號輕型機車，行經
  臺北市○○○路○ 段（西往東）與塔悠路口時，不依規定駛入
  來車道，為臺北市政府警察局交通大隊松山分隊警員當場攔停
  製單舉發（北市警交字第AEW692580 號），因而依違反道路交
  通管理處罰條例第45條第3 款規定，裁處罰鍰新臺幣900 元，
  並依同條例第63條（第1 項第1 款）記違規點數1 點。
二異議理由略以：其由南京東路5 段駛入松河街，該路段好似環
  狀構造，由南京東路5 段駛入松河街是直行，塔悠路與松河街
  交接處則是各路口會合處，該處又是捷運施工地點，中央分隔
  島設置在塔悠路與松河街交接處，如不能由南京東路直行駛入
  松河街，則紅綠燈號誌之直行燈號是要往何處行駛？且該地點
  各路口交會處當時並未設置禁止進入松河街之標誌或標線，用
  路人無從遵行云云。
三本院判斷
(一)按汽車駕駛人，爭道行駛有下列情形之一者，處新臺幣600 元
  以上1800元以下罰鍰：三不依規定駛入來車道，道路交通管理
  處罰條例第45條第3 款定有明文。
(二)依臺北市交通管制工程處98年4 月27日北市交工規字第098355
  68200 號函及臺北市政府警察局松山分局98年8 月13日北市警
  松分交字第09831891500 號含檢送之違規現場照片與現場圖可
  知，南京東路5 段（與麥帥一橋平行）、塔悠路、基隆路、麥
  帥二橋等路之路口為一4 岔路口偏心設計，號誌採5 時相規劃
  如下：
(1)第一時相：基隆路南向北車輛可直行南北向之塔悠路，及直行
  上麥帥二橋；右轉東西向之塔悠路。塔悠路北向南可直行基隆
  路，及右轉南京東路5 段。
(2)第二時相：基隆路南向北方向可左轉南京東路5 段，及左轉上
  麥帥一橋。塔悠路北向南可左轉東西向塔悠路。塔悠路東向西
  可右轉南北向塔悠路，及右轉上麥帥二橋。
(3)第三時相：南京東路5 段西向東可左轉南北向塔悠路，及左轉
  上麥帥二橋；可直行東西向塔悠路；可右轉基隆路。
(4)第四時相：南京東路5 段西向東可直行東西向塔悠路；可右轉
  基隆路。
(5)第五時相：南京東路5 段西向東可直行東西向塔悠路，可右轉
  基隆路；塔悠路東向西可直行南京東路5 段，及直行上麥帥一
  橋。
(三)依異議人所辯，其係於南京東路5 段南向北開放左轉、直行、
  右轉之時相，由南京東路5 段駛入松河街。則依前述時相規劃
  情形可知，異議人沿南京東路5 段南向北行駛，僅能直行東西
  向塔悠路，倘欲進入松河街，即應先左轉南北向塔悠路，自巷
  道進入松河街，不得於駛出南京東路5 段後，逕行駛入位於塔
  悠路東向西方向之松河街。況東西向塔悠路之中央分隔島延伸
  至基隆路路緣，完全阻擋進入松河街之車輛，並無任何可供自
  南京東路5 段南向北駛出路口之車輛行駛之路線，異議人辯稱
  其行徑路線係屬直行，自無可取。
(四)綜上所述，異議人於前述時間、地點，騎乘前述機車，駛入來
  車道即塔悠路東向西車道之違規事實，甚為明確，原處分機關
  之裁處並無不當，本件異議為無理由，應予駁回。
四依道路交通管理處罰條例第87條第2 項，道路交通案件處理辦
  法第19條，裁定如主文。
中    華    民    國    98    年    9     月    30    日
                        交通法庭法  官  邱蓮華
上正本證明與原本無異。
如不服本裁定，應於裁定送達後5日內向本院提出抗告狀。
                                書記官  葉宜玲
中    華    民    國    98    年    9     月    30    日


司法院資訊處製作；財團法人民間司法改革基金會備份。
